【裁判字號】    97,訴,347
【裁判日期】    970414
【裁判案由】    毒品危害防制條例
【裁判全文】
臺灣高雄地方法院刑事判決               97年度訴字第347號
公  訴  人  臺灣高雄地方法院檢察署檢察官
被      告  甲○○
上列被告因違反毒品危害防制條例案件，經檢察官提起公訴（96
年度毒偵字第10537 號），被告於本院準備程序中為有罪之陳述
，經合議庭裁定由受命法官依簡式審判程序獨任審理，本院判決
如下：
    主  文
甲○○犯施用第一級毒品罪，累犯，處有期徒刑壹年。扣案第一
級毒品海洛因壹小包（驗前淨重零點零肆零公克，驗後淨重零點
零參貳公克），沒收銷燬之。
    事  實
一、甲○○前因施用毒品案件，經本院以91年度毒聲字第5599號
    裁定令入戒治處所施以強制戒治，並於民國92年9 月9 日戒
    治期滿執行完畢，嗣經臺灣高雄地方法院檢察署檢察官以92
    年度戒毒偵字第804 號為不起訴處分確定；又因施用毒品案
    件，經本院以93年度訴字第1464號、93年度易字第1583號分
    別判決處有期徒刑8 月、4 月確定；另因妨害自由等案件，
    經本院以93年度訴字第2429號分別判處有期徒刑10月、9 月
    、6 月，定應執行有期徒刑2 年確定；上開數罪經本院93年
    度聲字第3750號裁定合併應執行有期徒刑2 年10月，甫於96
    年5 月31日縮刑期滿執行完畢。詎其猶未戒除毒癮，於前開
    強制戒治期滿釋放後5 年內，於96年11月15日為警對其採尿
    時起回溯24小時內之某時（不含警力拘束時間），在高雄縣
    鳳山市五甲地區好樂迪KTV 內，以將海洛因摻入煙草內點火
    燃燒之方式，施用第一級毒品海洛因1 次，嗣經警於96年11
    月15日凌晨1 時30分，在高雄縣鳳山市○○○路5 號前查獲
    ，當場扣得其持有第一級毒品海洛因1 小包（驗前淨重0.04
    0 公克，驗後淨重0.032 公克）；經採集其尿液送請鑑驗後
    ，結果呈可待因及嗎啡陽性反應，始悉上情。
二、案經高雄縣政府警察局鳳山分局報請臺灣高雄地方法院檢察
    署檢察官偵查起訴。
    理  由
一、按本件被告甲○○所犯毒品危害防制條例第10條第1 項施用
    第一級毒品罪，係屬死刑、無期徒刑、最輕本刑為3 年以上
    有期徒刑以外之罪，其於準備程序就前揭被訴事實為有罪之
    陳述，經依法告知簡式審判程序之旨，並聽取當事人之意見
    後，本院認無不得或不宜改依簡式審判程序進行之情形，爰
    由合議庭依刑事訴訟法第273 條之1 第1 項規定，裁定本件
    由受命法官獨任進行簡式審判程序，合先敘明。
二、上揭事實，業據被告於本院審理時坦承不諱（本院卷第55頁
    ），且被告於上揭時、地為警所採尿液，經送請臺灣檢驗科
    技股份有限公司檢驗之結果，呈可待因、嗎啡之陽性反應，
    有該公司濫用藥物尿液檢驗報告（偵卷第28頁）、尿液採集
    編號對照表（警卷第26頁）、扣押物品目錄表（警卷第18頁
    ）、查獲照片5 幀（警卷第19至22頁）在卷可憑；至於扣案
    之白色粉末經送請高雄市立凱旋醫院檢驗之結果，呈海洛因
    陽性反應，有該院96年12月31日高市凱醫驗字第5853號之檢
    驗鑑定書（偵卷第30頁）附卷可稽，足認被告之自白核與事
    實相符，本件事證明確，被告上開犯行，足堪認定。
三、按海洛因為毒品危害防制條例第2 條第2 項第1 款之第一級
    毒品，不得持有、施用。觀察、勒戒或強制戒治執行完畢釋
    放後，5 年內再犯第10條之罪者，應依一般刑事訴訟程序予
    以起訴論罪科刑，此觀諸毒品危害防制條例第23條第第2項
    規定自明。
四、核被告所為，係犯毒品危害防制條例第10條第1 項之施用第
    一級毒品罪。被告持有第一級毒品海洛因，進而施用之，其
    持有之低度行為為施用之高度行為所吸收，不另論罪。被告
    曾有如事實欄所示之前科紀錄，此有上開前案紀錄表在卷可
    參，其於有期徒刑執行完畢後5 年內，故意再犯本件有期徒
    刑以上之罪，為累犯，應依刑法第47條第1 項規定加重其刑
    。爰審酌被告因施用毒品、妨害自由等案件經前開戒治及徒
    刑執行完畢後，再犯本件施用毒品犯行，顯見其仍未能戒除
    毒癮，且戒毒之意念非堅，惟念及被告於犯罪後已坦承犯行
    ，態度良好，且施用毒品行為，乃屬對其自身健康之戕害行
    為及其犯罪動機、目的、手段等一切情狀，量處如主文所示
    之刑，以資懲儆。至於扣案海洛因1 小包（驗前淨重0.040
    公克，驗後淨重0.032 公克）及包裝袋1 個（按鑑定單位一
    般係以傾倒之方式，將包裝袋內之毒品倒出而與包裝袋分離
    而稱重，必要時，輔以刮杓刮取袋內毒品，然無論依何種方
    式分離，包裝袋內均有極微量之毒品殘留，本件扣案包裝袋
    1 個，含有極微量第一級毒品海洛因殘留而難以完全析離，
    應視為毒品之部分），應依毒品危害防制條例第18條第1項
    前段規定，不論屬於犯人與否，宣告沒收銷燬之。
據上論斷，應依刑事訴訟法第273 條之1 第1 項、第299 條第1
項前段，毒品危害防制條例第10條第1 項、第18條第1 項前段，
刑法第11條、第47條第1 項，判決如主文。
本件經檢察官乙○○到庭執行職務。
中    華    民    國    97    年     4    月    14    日
                  刑事第八庭    法  官  曾仁勇
以上正本證明與原本無異。
如不服本判決應於收受本判決後10日內向本院提出上訴書狀，並
應敘述具體理由，如未敘述上訴理由者，應於上訴期間屆滿後20
日內補提理由書狀於本院（均須按他造當事人之人數附繕本）「
切勿逕送上級法院」。
中    華    民    國    97    年     4    月    14    日
                                書記官  王治華
附錄：本案論罪科刑之法條
毒品危害防制條例第10條
施用第一級毒品者，處 6 月以上 5 年以下有期徒刑。
施用第二級毒品者，處 3 年以下有期徒刑。


司法院資訊處製作；財團法人民間司法改革基金會備份。
